臺灣新竹地方法院刑事判決
111年度訴字第88號
公  訴  人  臺灣新竹地方檢察署檢察官
被      告  曾育睿



選任辯護人  蔡復吉律師
            王聖傑律師
上列被告因違反毒品危害防制條例案件，經檢察官提起公訴
（110年度偵字第12871號、第13737號），本院判決如下：
    主  文
曾育睿犯販賣第三級毒品罪，處有期徒刑參年柒月；扣案之IPHO
NE12行動電話壹支（含門號0000000000號SIM卡壹張)沒收；未扣
案之犯罪所得新臺幣壹仟元沒收，於全部或一部不能沒收或不宜
執行沒收時，追徵其價額。又共同犯販賣第三級毒品未遂罪，處
有期徒刑壹年拾月；扣案含有第三級毒品4-甲基甲基卡西酮之咖
啡包拾柒包（併同無法析離之包裝袋拾柒個，驗餘淨重合計共壹
佰零伍點陸柒公克）及IPHONE12行動電話壹支（含門號00000000
00號SIM卡壹張)均沒收；未扣案之犯罪所得新臺幣陸仟元沒收，
於全部或一部不能沒收或不宜執行沒收時，追徵其價額。應執行
有期徒刑肆年貳月。
    事  實
一、曾育睿明知4-甲基甲基卡西酮係毒品危害防制條例公告列管
    之第三級毒品，依法不得販賣，竟基於意圖營利販賣第三級
    毒品之犯意，以通訊軟體微信暱稱「伊雷名店」聯繫張俊彥
    ，雙方議定毒品交易之細節後，於民國110年7月17日凌晨0
    時51分許，曾育睿騎乘車牌號碼000-0000號普通重型機車前
    往新竹市○區○○路0段000號全家便利商店新竹客進門市，俟
    張俊彥駕駛車牌號碼000-0000號自用小客車抵達上開地點後
    ，曾育睿交付張俊彥含有第三級毒品4-甲基甲基卡西酮成分
    之毒品咖啡包3包，張俊彥則給付新臺幣(下同)1,000元予曾
    育睿作為毒品咖啡包價金。
二、曾育睿與張俊彥（所涉販毒犯行，另經檢察官以110年度偵
    字第8451號提起公訴，現由本院另案審理中）共同基於意圖
    營利販賣第三級毒品之犯意聯絡，由曾育睿提供含有第三級
    毒品4-甲基甲基卡西酮成分之毒品咖啡包，再由張俊彥於社
    群軟體「Tik Tok」以帳號「＠wish66662」暱稱「營新竹苗
    栗咖啡（圖案）支援找我」刊登暗示販賣毒品咖啡包之訊息
    ，招攬不特定人與之交易，為警於110年7月19日中午12時許
    執行網路巡邏時發現上開訊息，喬裝買家身分以微信帳號「
    shotsmole77312」暱稱「用佛珠入珠」，與張俊彥使用之微
    信帳號「cuxi0129」暱稱「Yan」聯繫，雙方約定交易15包
    毒品咖啡包共計6,000元。嗣於110年7月19日晚間7時許，在
    新竹縣○○鄉○○路000號前進行交易，待張俊彥確認買家身分
    後，張俊彥即聯繫曾育睿前來交付毒品咖啡包，曾育睿即搭
    乘不知情之彭子恩（另經檢察官為不起訴處分）所駕駛之車
    牌號碼000-0000號自用小客車至上開地點，俟曾育睿交付毒
    品咖啡包予喬裝買家之員警並收取現金6,000元後，員警隨
    即表明身分當場逮捕張俊彥，因而販賣未遂，並當場扣得毒
    品咖啡包17包、行動電話2支，曾育睿則取走交易價金6,000
    元並搭乘前開車輛趁隙逃逸。嗣經警於110年10月27日上午7
    時25分許，在新竹市○區○○街000巷000號前，執行拘提曾育
    睿到案，扣得手機1支，始查獲上情。
三、案經臺灣新竹地方檢察署(下稱新竹地檢署)檢察官指揮桃園
    市政府警察局中壢分局報告偵查起訴。
    理  由
壹、程序方面
一、按被告以外之人於審判外之陳述，經當事人於審判程序同意
    作為證據，法院審酌該言詞陳述或書面陳述作成時之情況，
    認為適當者，得為證據。當事人、代理人或辯護人於法院調
    查證據時，知有刑事訴訟法第159 條第1 項不得為證據之情
    形，而未於言詞辯論終結前聲明異議者，視為有前項之同意
    。刑事訴訟法第159 條之5 第1 項、第2 項分別定有明文。
    。經查，本判決所引用以下被告以外之人於審判外之陳述，
    迄本案言詞辯論終結前，公訴人、被告曾育睿及其辯護人均
    未表示異議，本院審酌上開證據作成時，並無違法或不當之
    情況，又均無證明力明顯過低之情形，因認上開證據方法均
    適當得為證據，依上揭規定，應均有證據能力。
二、本判決所引用其餘所依憑判斷之非供述證據，亦無證據證明
    係違反法定程序所取得，或其他不得作為證據之情形，且與
    本案待證事實間復具有相當關聯性，依刑事訴訟法第158 條
    之4 規定之反面解釋，亦均有證據能力。
貳、實體方面
一、認定犯罪事實所憑之證據及認定之理由：
    前揭犯罪事實，業據被告曾育睿於警詢、偵查、本院準備程
    序及審理時均坦承不諱(他卷第106至109頁、偵12871卷第11
    至12、82至85頁、本院卷第45至48、73頁)，核與證人即共
    犯張俊彥（他卷第7至14、114頁正反面)、證人彭子恩(偵12
    871卷第18至20頁、89至91頁)於警詢、偵查中證述情節相符
    ，並有110年7月17日監視錄影器畫面翻拍照片16張（他字卷
    第44至51頁）、110年7月19日監視錄影器畫面翻拍照片9張
    （他字卷第34至38頁）、被告與證人張俊彥微信對話紀錄(
    他卷第39至43頁)、證人張俊彥與員警之微信對話紀錄(偵84
    51卷第25至35頁)、新竹地檢署檢察官110年度偵字第8451號
    起訴書(他卷第64至65頁)、桃園市政府警察局中壢分局110
    年7月19日搜索扣押筆錄暨扣押物品目錄表(偵8451卷第17至
    19頁)、桃園市政府警察局中壢分局110年10月27日搜索扣押
    筆錄暨扣押物品目錄表(偵12871卷第36至38頁）、內政部警
    政署刑事警察局110年8月9日刑鑑字第1100074883號鑑定書1
    紙（第8451號卷第71頁正反面）、車牌號碼000-0000號之車
    輛詳細資料報表1紙（他字卷第33頁）等在卷可稽。又被告
    於本院準備程序中自承：毒品咖啡包1包成本300元，所以犯
    罪事實一部分賺100元，犯罪事實二部分賺900元等語(本院
    卷第48頁)；證人張俊彥於偵查中供稱：咖啡包成本有時200
    ，有時300等語(偵8451卷第47頁)。本案被告以高於成本之
    價格出售毒品咖啡包，則被告確有營利之意圖甚明。綜上，
    足認被告自白與事實相符，是本案事證明確，被告犯行洵堪
    認定，應依法論科。
二、論罪科刑：
(一)按刑事偵查技術上所謂之「釣魚」，係指對於原已犯罪或具
    有犯罪故意之人，以設計引誘之方式，迎合其要求，使其暴
    露犯罪事證，再加以逮捕或偵辦者而言。此乃純屬偵查犯罪
    技巧之範疇，並未違反憲法對於基本人權之保障，且於公共
    利益之維護有其必要性。警方為求破案，授意執勤員警佯裝
    購毒而與毒販聯繫，經毒販允諾，依約攜帶毒品交付予佯裝
    購毒之人，旋為埋伏員警當場查獲者，於此誘捕偵查案件，
    販毒者雖有販毒之故意，且依約攜帶毒品前往交付，並已著
    手實施販毒之行為，然因係受警員引誘偽稱欲購買毒品，警
    員原無買受毒品之意思，其虛與買賣毒品，意在辦案，以求
    人贓俱獲，伺機逮捕，實際上不能真正完成買賣毒品之行為
    ，而應僅論以販賣毒品未遂罪（最高法院93年度台上字第11
    59號判決、最高法院85年度第4次刑庭會議決議意旨參照）
    。是核被告就事實欄一所為，係犯毒品危害防制條例第4條
    第3項之販賣第三級毒品罪；就事實欄二所為，係犯毒品危
    害防制條例第4條第6項、第3項之販賣第三級毒品未遂罪。
    被告意圖販賣而持有第三級毒品之低度行為，為販賣之高度
    行為所吸收，不另論罪。
(二)被告就上開販賣第三級毒品未遂犯行，與共犯張俊彥間具有
    犯意聯絡及行為分擔，應論以共同正犯。
(三)被告所犯上開2罪，犯意各別，行為互殊，均應予分論併罰
    。
(四)刑之減輕事由：
　⒈就事實欄二部分，被告固已著手販賣毒品咖啡包，然因喬裝
    買家之員警並無購買毒品之真意而不遂，屬未遂犯，應依刑
    法第25條第2 項之規定減輕其刑；就事實欄一、二部分，被
    告對其所犯販賣第三級毒品既遂、未遂之犯行，於偵查及本
    院審理中均自白犯罪，均應依毒品危害防制條例第17條第2 
    項規定減輕其刑，就事實欄二部分並依法遞減之。
　⒉被告之辯護人雖請求依刑法第59條規定酌減其刑。惟按刑之
    量定，為求個案裁判之妥當性，法律固賦予法院裁量權，但
    此項裁量權之行使，除應依刑法第57條規定，審酌行為人及
    其行為等一切情狀，為整體之評價，並應顧及比例原則與平
    等原則，使罪刑均衡，輕重得宜，以契合社會之法律感情。
    又刑法第59條規定犯罪之情狀可憫恕者，得酌量減輕其刑，
    其所謂「犯罪之情狀」，與同法第57條規定科刑時應審酌之
    一切情狀，並非有截然不同之領域，於裁判上酌減其刑時，
    應就犯罪一切情狀（包括第57條所列舉之10款事項），予以
    全盤考量，審酌其犯罪有無可憫恕之事由，惟仍必須有其特
    殊之原因與環境等，在客觀上足以引起一般人之同情，認為
    宣告法定最低度之刑，猶嫌過重者，始有其適用。又此所謂
    法定最低度刑，固包括法定最低本刑；惟遇有其他法定減輕
    之事由者，則應係指適用其他法定減輕事由減輕其刑後之最
    低度刑而言。倘被告別有法定減輕事由者，應先適用法定減
    輕事由減輕其刑後，猶認其犯罪之情狀顯可憫恕，即使科以
    該減輕後之最低度刑仍嫌過重者，始得適用刑法第59條規定
    酌量減輕其刑（最高法院100年度台上字第744號判決意旨參
    照）。本院衡酌被告無畏嚴刑之峻厲，為牟己利，恣意販賣
    毒品，其行為直接戕害購毒者身心健康，間接危害社會治安
    ，助長毒品流通，情節非輕，而被告上開販賣第三級毒品犯
    行，依毒品危害防制條例第17條第2項規定減輕其刑後，最
    低刑可量處有期徒刑3年6月，販賣第三級毒品未遂犯行，依
    刑法第25條第2項、毒品危害防制條例第17條第2項遞減其刑
    後，最低刑可量處有期徒刑1年9月，從而，本院認被告上開
    犯行，依一般國民社會感情，對照其依法減輕其刑後可判處
    之刑度，在客觀上尚不足以引起一般人之同情，尚難認有情
    輕法重而有顯可憫恕之處，自無刑法第59條酌量減輕其刑規
    定適用之餘地。
(五)爰以行為人之責任為基礎，審酌被告前有施用毒品犯行，素
    行非佳，其販賣第三級毒品既遂、未遂犯行，助長施用毒品
    惡習，戕害國民身心健康，間接危害社會治安，亦漠視國家
    對毒品所設之禁止規範，所為實屬不該；惟念其自始坦承犯
    行，尚見悔意，兼衡其販賣次數、數量、獲利之情形，及其
    自承國中畢業之智識程度，現在建築工地做泥作工程，經濟
    狀況普通，未婚無子，與父母、哥哥、姪子同住等家庭經濟
    狀況（本院卷第73頁），暨其犯罪之動機、目的、手段等一
    切情狀，分別量處如主文前中段所示之刑，並考量被告所犯
    2罪，各次犯罪時間相近，犯罪類型、行為態樣、動機均相
    同，責任非難重複之程度較高等，定其應執行之刑如主文後
    段所示。
(六)至辯護人請求給予被告緩刑乙節，被告所為販賣第三級毒品
    部分之犯行，已經本院審酌一切情狀，量處有期徒刑3年7月
    ，詳如前述，是被告現在所犯之罪刑之宣告已逾2年有期徒
    刑，自無宣告緩刑之可能，辯護人請求對其為緩刑宣告，於
    法不合。
三、沒收：
(一)扣案之灰綠色包裝內含橘色粉末共17包（驗前總毛重124.76
    公克，驗前總純質淨重約6.47公克），經送鑑驗，檢出第三
    級毒品4-甲基甲基卡西酮成分乙節，有內政部警政署刑事警
    察局110年8月9日刑鑑字第1100074883號鑑定書在卷為憑(偵
    8451卷第71頁正反面)，堪認上開扣案物確係毒品危害防制
    條例第2條第2項第3款所定之第三級毒品，因屬違禁物，連
    同難以完全析離之包裝袋17個，均依刑法第38條第1項之規
    定宣告沒收；至因鑑驗用罄部分既已滅失，則不予宣告沒收
    。
(二)扣案IPHONE12行動電話1支(內含門號0000000000號SIM卡1張
    )，係被告與證人張俊彥聯繫毒品交易所用之物，業據被告
    坦承在卷（本院卷第69頁），自屬供犯本案犯行所用之物，
    爰依毒品危害防制條例第19條第1 項規定，不問屬於犯罪行
    為人與否，分別於被告所犯2罪罪名項下宣告沒收。
(三)被告為事實欄一、二犯行所得分別為1,000元、6,000元，均
    未據扣案，應依刑法第38條之1 第1 項前段、第3 項之規定
    ，於被告所犯2罪之罪名項下分別宣告沒收，並均諭知於全
    部或一部不能沒收或不宜執行沒收時，追徵其價額。
據上論斷，應依刑事訴訟法第299 條第1 項前段，判決如主文。
本案經檢察蔡宜臻提起公訴，檢察官林李嘉到庭執行職務。
中　　華　　民　　國　　111 　年　　6　　月　　14　　日
                  刑事第三庭    審判長法　官  賴淑敏
　　　　　　　　　                    法  官  王靜慧
　　　　　　　　　                    法  官　黃怡文
以上正本證明與原本無異。
如不服本判決應於收受本判決後20日內向本院提出上訴書狀，上
訴書狀應敘述具體理由。上訴書狀未敘述上訴理由者，應於上訴
期間屆滿後20日內補提理由書狀於本院(均須按他造當事人之人
數附繕本 )「切勿逕送上級法院」。 
中　　華　　民　　國　　111 　年　　6 　　月　　14　　日
                                      書記官  謝沛真
附錄本案論罪科刑法條：
毒品危害防制條例第4條
製造、運輸、販賣第一級毒品者，處死刑或無期徒刑；處無期徒
刑者，得併科新臺幣三千萬元以下罰金。
製造、運輸、販賣第二級毒品者，處無期徒刑或十年以上有期徒
刑，得併科新臺幣一千五百萬元以下罰金。
製造、運輸、販賣第三級毒品者，處七年以上有期徒刑，得併科
新臺幣一千萬元以下罰金。
製造、運輸、販賣第四級毒品者，處五年以上十二年以下有期徒
刑，得併科新臺幣五百萬元以下罰金。
製造、運輸、販賣專供製造或施用毒品之器具者，處一年以上七
年以下有期徒刑，得併科新臺幣一百五十萬元以下罰金。
前五項之未遂犯罰之。